---
name: Viridiana
surname: Lizardo
position: "Doctorado en Ciencias Biológicas, UNAM"
address: "Ecóloga y Biogeógrafa Computacional"
email: "lizardo.viridiana@gmail.com"
github: ViridianaLizardo
googlescholar: mIFIwsMAAAAJ
orcid: 0000-0003-3958-3373
date: "`r format(Sys.time(), '%d/%m/%Y')`"
aboutme: "Ecóloga y biogeógrafa especializada en el estudio de gradientes espaciales y temporales de diversidad usando R. Experiencia en modelado de distribución de especies, manejo de grandes bases de datos y métodos filogenéticos comparativos. Actualmente me interesa el desarrollo de estrategias de conservación basadas en datos científicos"
headcolor: 800080
profilepic: "C:/Users/USER/Documents/GitHub/CV/CV/img/me_BW.jpg"
output:
  vitae::awesomecv:
    page_total: true   
---

```{r setup, include=FALSE}
library(tidyverse)
library(readxl)
library(glue)
library(lubridate)
library(scholar)
library(rcrossref)
library(vitae)

# Cargar datos base
readExcelSheets <- function(filename){
  #read all sheets
  all <- readxl::excel_sheets(filename)
  
  #import each sheet into a list
  
  list <- lapply(all, function(x) readxl::read_excel(filename, sheet = x))
  
  # save sheet name for each sheet (list)
  names(list) <- all
  
  #breaks up list and creates a dataframe for each sheet with df names matching sheet names
  list2env(list, envir = .GlobalEnv)
}

readExcelSheets('base.xlsx')

# Google Scholar (opcional)
scholar_id <- "mIFIwsMAAAAJ"
scholar_pubs <- get_publications(scholar_id)
perfil <- scholar::get_profile(scholar_id)
```

# Educación

```{r echo=FALSE, message=FALSE, warning=FALSE}
library(purrr)
library(dplyr)
library(glue)

Educacion <- Educacion %>%
  mutate(
    why = pmap(
      list(Tesis, Asesor, Comité),  # Añade aquí todas las columnas extra
      ~ {
        items <- list(
          if (!is.na(..1)) glue("Tesis: {..1}"),
          if (!is.na(..2)) glue("Asesor: {..2}"),
          if (!is.na(..3)) glue("Comité: {..3}")  # Nuevo campo
        )
        discard(items, is.null)  # Filtra elementos NA automáticamente
      }
    )
  )

# Genera el CV
Educacion %>%
  detailed_entries(
    what = Institución,
    when = glue("({Fecha_inicio}–{Fecha_fin})"),
    with = Grado,
    why = why
  )
```

# Intereses Académicos

```{r echo=FALSE, message=FALSE, warning=FALSE}
about %>%
  filter(tipo == 'Intereses académicos') %>%
  group_by(nombre) %>%
  summarise(why = paste(why, collapse = ', ')) %>%
  detailed_entries(
    what = nombre,
    why = why
  )
```

# Habilidades

```{r echo=FALSE, message=FALSE, warning=FALSE}

about %>%
  filter(tipo == 'Habilidades') %>%
  mutate( why = glue('{why} ({nivel})')) %>%
  group_by(nombre) %>%
  summarise(why = paste(why, collapse = ', ')) %>%
  detailed_entries(
    what = nombre,
    why = why
  )
```

# Experiencia

```{=latex}
{\small
```

## **Investigación**

```{r, results='asis', echo=FALSE}
Experiencia_Academica %>% 
  arrange(desc(Fecha_inicio), Institución) %>%
  mutate(salida = glue("* **{Institución}. ({Fecha_inicio}–{Fecha_fin}).** _{Puesto}_: {Descripción}")) %>%
  pull(salida) %>%
  cat(sep = "\n\n")
```

## **Docencia**

```{r, results='asis', echo=FALSE}
Docencia %>% 
  arrange(desc(fecha)) %>%
  mutate(salida = glue("* **{Curso} ({fecha}).** _{Nivel}._ {Institución}")) %>%  
  pull(salida) %>% 
  cat(sep = "\n\n")
```

## **Divulgación**

```{r, results='asis', echo=FALSE}
Divulgacion %>% 
  arrange(desc(Fecha)) %>%
  mutate(salida = glue("* **{Título} ({Fecha})** _{Actividad}_ {Descripción} {Lugar}.")) %>%
  pull(salida) %>% 
  cat(sep = "\n\n")
```

## **Participación en congresos**

```{r echo=FALSE}
charlas %>% detailed_entries(what = what,
                               when = when, 
                               with = with,
                               where = where)%>%
  arrange(desc(when))
```

# Publicaciones

Publicaciones en revistas indexadas, con `r perfil$total_cites` citas acumuladas (índice h = `r perfil$h_index`). Participación en colaboraciones y desarrollo de productos de divulgación.

```{r, results='asis', echo=FALSE}
# Solo si quieres integrar Scholar automáticamente
scholar_pubs %>% 
  mutate(author = str_replace(author, 'V Lizardo', '**V Lizardo**')) %>%
  arrange(desc(year)) %>%
  filter(!pubid %in% c('hMod-77fHWUC','isC4tDSrTZIC', 'k_IJM867U9cC', 'u-x6o8ySG0sC')) %>%
  mutate(salida = glue("* {author}, {year}. {title}. _{journal}_. {number}.  
_Número de citas:_ {cites}")) %>%
  pull(salida) %>%
  cat(sep = "\n\n")
```

```{=latex}
}
```

# Premios y Reconocimientos

```{r, results='asis', echo=FALSE}
becas %>% 
  arrange(desc(when))  %>%
  brief_entries(
    glue::glue("{with}. {where}"),
    when)

```

```{r eval=FALSE, include=FALSE, results='asis'}
becas %>% 
  arrange(desc(when)) %>%
  mutate(salida = glue("- **{what}**:  {with}. {where}")) %>%
  pull(salida) %>%
  cat(sep = "\n")
```

```{=latex}
{\small
```

# Referencias

-   **Dr. Juan José Morrone Lupi.** Profesor. Museo de Zoología del Departamento de Biología Evolutiva, Facultad de Ciencia UNAM. _Contacto:_ [juanmorrone2001\@yahoo.com.mx](mailto:juanmorrone2001@yahoo.com.mx){.email}

-   **Dr. Enrique Martínez-Meyer.** Investigador Titular C. Departamento de Zoología. Instituto de Biología, UNAM. _Contacto:_ [emm\@ib.unam.mx](mailto:emm@ib.unam.mx){.email}

-   **Dra. Adriana Ruggiero.** Profesora. Universidad Nacional del Comahue, Instituto de Biodiversidad y Medio Ambiente (INIBIOMA - CONICET). _Contacto:_ [ruggieroa\@comahue-conicet.gob.ar](mailto:ruggieroa@comahue-conicet.gob.ar){.email}

```{=latex}
}
```
